【裁判字號】    98,簡上,24
【裁判日期】    980226
【裁判案由】    竊盜等
【裁判全文】
臺灣彰化地方法院刑事判決              98年度簡上字第24號
上  訴  人  臺灣彰化地方法院檢察署檢察官
被      告  甲○○
上列上訴人因被告竊盜等案件，不服本院簡易庭97年度簡字第
445號97年12月26日第一審判決（檢察官聲請簡易判決處刑案號
：97年度偵字第6693、7225、7265號），本院管轄第二審合議庭
判決如下︰
    主  文
上訴駁回。
    事實及理由
一、本案檢察官僅就原審判決其中犯罪事實（二）之部分上訴，
    本院爰就此部分調查審理。
二、本案經本院審理結果，認第一審判決認事用法及量刑均無不
    當，應予維持，並引用第一審判決書記載之事實、證據及理
    由（如附件）。
三、檢察官上訴意旨略以：原審判決認被告所犯無故侵入建築物
    、竊盜等2罪，係以1行為觸犯2罪之想像競合犯，但在刑法
    修正前，實務上均認係牽連犯，修正刑法廢除牽連犯之規定
    後，上開情形應依數罪併罰予以處斷，原審此部分尚有未洽
    云云。經查：
  (1)按一行為而觸犯數罪名者，從一重處斷，刑法第55條定有明
    文，此為想像競合之規定。又按犯一罪而其方法或結果之行
    為犯他罪名者，從一重處斷，修正前刑法第55條曾有明定，
    此為牽連犯之規定。即想像競合係1行為，牽連犯係犯罪行
    為間具有方法、目的或原因、結果之牽連關係之數行為。而
    自95年7月1日修正施行之刑法，已刪除上開牽連犯之規定，
    於修正理由載明：「牽連犯廢除後，對於目前實務上以牽連
    犯予以處理之案例，在適用上，則得視其具體情形，分別論
    以想像競合犯或數罪併罰，予以處斷。」本案被告係犯無故
    侵入建築物、竊盜等2罪，已如上述，在上開刑法修正前，
    實務上固認係牽連犯，但在修正廢除牽連犯之規定後，修正
    之立法理由既已載明「視其具體情形，分別論以想像競合犯
    或數罪併罰，予以處斷」，可見修正立法之後，並非一律論
    以數罪併罰，而需由審判實務上之具體情形，另行修正、發
    展新的罪數理論，以評價行為係單數或複數，分別論以想像
    競合犯或數罪併罰，無須拘泥刑法修正前實務上之見解，以
    更貼合實際情形。
  (2)本案之具體情形為：被告與共犯毛正仁共同基於為自己不法
    所有意圖之竊盜犯意，無故侵入被害人之廠房竊取財物等情
    ，業經認定如上，被告既以竊盜犯意侵入被害人之廠房，其
    於侵入建築物之同時，顯已開始搜尋竊取標的而著手竊盜行
    為，進而在上開侵入建築物之中竊取財物，原審將被告之上
    開無故侵入建築物及竊盜犯行，評為具有法律價值之1行為
    而觸犯2罪名，雖有別於刑法修正前實務上常見評為方法、
    目的2行為之牽連犯，但依上開刑法修正理由，並無不合，
    自無以此作為撤銷事由之必要。
  (3)從而，原審參酌被告犯罪情節，判處本件罪刑，核無違誤或
    不當，檢察官以上開事由上訴，為無理由，應予駁回。
據上論斷，應依刑事訴訟法第455條之1第1項、第3項、第373條
、第368條，判決如主文。
本件經檢察官紀雅惠到庭執行職務。
中    華    民    國    98    年    2     月    26    日
              刑事第三庭        審判長法  官  余仕明
                                      法  官  周莉菁
                                      法  官  蔡家瑜
以上正本證明與原本無異。
本件不得上訴。
中    華    民    國    98    年    2     月    26    日
                                      書記官  謝鈴玉


司法院資訊處製作；財團法人民間司法改革基金會備份。
